臺灣高等法院臺中分院刑事裁定　
110年度聲字第1226號

聲  請  人  臺灣高等檢察署臺中檢察分署檢察官
受  刑  人  施譯惇


                    （現於法務部○○○○○○○○○○○     執行中）
上列聲請人因受刑人數罪併罰有二裁判以上，聲請定其應執行之
刑（聲請案號：110年度執聲字第595號），本院裁定如下：
    主  文
施譯惇因犯如附表所示各罪所處之刑，應執行有期徒刑貳年捌月
。
    理  由
一、聲請意旨略以：上列受刑人施譯惇（下稱受刑人）因詐欺等
    數罪，先後經判決確定如附表，應依刑法第53條、第51條第
    5款規定，定其應執行之刑。爰依刑事訴訟法第477條第1項
    聲請裁定等語。
二、按數罪併罰，有二裁判以上者，依第51條之規定，定其應執
    行之刑；又數罪併罰，分別宣告其罪之刑，如宣告多數有期
    徒刑者，於各刑中之最長期以上，各刑合併之刑期以下，定
    其刑期，但不得逾30年。刑法第53條、刑法第51條第5款分
    別定有明文。另按數罪併罰之定應執行之刑，係出於刑罰經
    濟與責罰相當之考量，並非予以犯罪行為人或受刑人不當之
    利益，為一種特別的量刑過程，相較於刑法第57條所定科刑
    時應審酌之事項係對一般犯罪行為之裁量，為定應執行刑之
    宣告，乃對犯罪行為人本身及所犯各罪之總檢視，除應考量
    行為人所犯數罪反應出之人格特性，並應權衡審酌行為人之
    責任與整體刑法目的及相關刑事政策，在量刑權之法律拘束
    性原則下，依刑法第51條第5款之規定，採限制加重原則，
    以宣告各刑中之最長期為下限，各刑合併之刑期為上限，但
    最長不得逾30年，資為量刑自由裁量權之外部性界限，並應
    受法秩序理念規範之比例原則、平等原則、責罰相當原則、
    重複評價禁止原則等自由裁量權之內部抽象價值要求界限之
    支配，以使輕重得宜，罰當其責，俾符合法律授與裁量權之
    目的，以區別數罪併罰與單純數罪之不同，兼顧刑罰衡平原
    則（最高法院100年度台抗字第440號裁定意旨參照）。
三、經查：本件受刑人所犯如附表所示各罪，經本院及最高法院
    分別判處如附表所示之刑，而受刑人所犯如附表所示各罪，
    其中如附表編號1至3所示部分，前經本院以108年度上訴字
    第2076號刑事判決分別判處如附表編號1至3所示之刑，並定
    應執行有期徒刑1年8月；附表編號4所示部分，前經本院以1
    09年度金上訴字第488號刑事判決分別判處如附表編號4所示
    之刑，並定應執行有期徒刑1年10月，均經確定在案，有前
    揭各該判決書及臺灣高等法院被告前案紀錄表在卷可稽。上
    開刑事判決所定應執行之刑，雖將因本院所為之本件定應執
    行刑裁定而當然失效，惟揆諸前揭說明，經本院審核相關案
    卷，認檢察官聲請為正當，並考量自由裁量之範圍應受法律
    性內部界限之拘束及不利益變更禁止原則，避免本件定應執
    行刑後反較定應執行刑之前更不利於受刑人，爰參酌原確定
    判決之定執行刑情形，並衡酌受刑人所犯各罪之犯罪類型、
    侵害法益種類，均為參與同一詐欺集團之侵害財產權犯罪，
    且犯罪時間在106年12月5日至同年月15日間、行為態樣、手
    段、動機，及前揭所述之比例原則、責罰相當原則等自由裁
    量權之內部性界限等情，而為整體評價後，合併定其應執行
    之刑如主文所示。
四、據上論結，爰依刑事訴訟法第477條第1項，刑法第53條、第
    51條第5款，裁定如主文。
中　　華　　民　　國　　110 　年　　5 　　月　　13　　日
            刑事第十一庭　審判長法　官　張  意  聰
                                法　官　陳  慧  珊
                                法　官　田  德  煙
以上正本證明與原本無異。
如不服本裁定，得於收受送達後五日內向本院提出抗告書狀（須
附繕本）。
                                書記官  林  賢  慧
中　　華　　民　　國　　110 　年　　5 　　月　　13　　日


受刑人施譯惇定應執行刑案件一覽表     編號  1 2 3 罪名  詐欺 詐欺 詐欺 宣告刑  有期徒刑1年3月 共3罪 有期徒刑1年1月 共3罪 有期徒刑1年2月 犯罪日期  106/12/08、106/12/11、106/12/15 106/12/11、106/12/11、106/12/12 106/12/11 偵查(自訴)機關 年度案號  臺中地檢107年度偵字第25853號 臺中地檢107年度偵字第25853號 臺中地檢107年度偵字第25853號  最後事實審 法院 中高分院 中高分院 中高分院  案　　號 108年度上訴字第2076號 108年度上訴字第2076號 108年度上訴字第2076號  判決日期 109/02/19 109/02/19 109/02/19  確定 判決 法院 最高法院 最高法院 最高法院  案號 110年度台上字第799號 110年度台上字第799號 110年度台上字第799號  判決 確定日期 110/01/21 110/01/21 110/01/21 是否為得易科罰金之案件  不得易科、社勞 不得易科、社勞 不得易科、社勞 備註  臺中地檢110年度執字第2308號 臺中地檢110年度執字第2308號 臺中地檢110年度執字第2308號(編號1-3定刑1年8月；執行中) 

受刑人施譯惇定應執行刑案件一覽表     編號  4   罪名  詐欺   宣告刑  有期徒刑1年4月 共2罪   犯罪日期  106/12/05、106/12/13   偵查(自訴)機關 年度案號  臺灣臺中地方檢察署107年度偵字第5216、5230、15499號    最後事實審 法院 中高分院    案號 109年度金上訴字第488號    判決日期 109/07/29    確定 判決 法院 最高法院    案號 110年度台上字第2312號    判決 確定日期 110/03/31   是否為得易科罰金之案件  不得易科、社勞   備註  臺中地檢110年度執字第5651號(2罪定刑1年10月；執行期滿日113.9.18)